臺灣桃園地方法院刑事裁定
                                     111年度聲字第2228號
聲  請  人  臺灣桃園地方檢察署檢察官
受  刑  人  古紹熙


上列聲請人因受刑人數罪併罰有二裁判以上，聲請定其應執行之
刑（111年度執聲字第1568號；111年度執字第7869號），本院裁
定如下：
    主  文
古紹熙所犯如附表所示之罪，所處如附表所示之刑，應執行有期
徒刑陸月。
    理  由
一、聲請意旨略以：受刑人古紹熙因犯不能安全駕駛致交通危險
    罪等案件，先後經判決確定如附表所示，應依刑法第53條、
    第51條第5款及第50條第2項定其應執行之刑，爰依刑事訴訟
    法第477條第1項聲請裁定定應執行之刑等語。
二、按裁判確定前犯數罪者，併合處罰之。但有下列情形之一者
    ，不在此限：一、得易科罰金之罪與不得易科罰金之罪。二
    、得易科罰金之罪與不得易服社會勞動之罪。三、得易服社
    會勞動之罪與不得易科罰金之罪。四、得易服社會勞動之罪
    與不得易服社會勞動之罪。前項但書情形，受刑人請求檢察
    官聲請定應執行刑者，依第51條規定定之，刑法第50條定有
    明文。次按數罪併罰，有2 裁判以上者，依刑法第51條規定
    ，定其應執行之刑，數罪併罰，宣告多數有期徒刑者，於各
    刑中之最長期以上，各刑合併之刑期以下，定其刑期。但不
    得逾30年，刑法第53條、第51條第5 款定有明文。而刑法第
    53條所謂數罪併罰，有2 裁判以上者，依第51條之規定，定
    其應執行之刑，以2 裁判以上所宣告之數罪，均在裁判確定
    前所犯者為必要（最高法院33年非字第19號判例意旨參照）
    。再者，縱令所犯數罪中有一罪刑已經執行完畢，仍應就其
    所犯各罪宣告刑更定應執行刑，在所裁定之執行刑尚未執行
    完畢前，各罪之宣告刑，尚不發生執行完畢之問題；至已執
    行部分，自不能重複執行，應由檢察官於指揮執行時扣除之
    ，此與定應執行刑之裁定無涉（最高法院81年度台抗字第46
    4 號、86年度台抗字第472 號裁定意旨參照）。
三、經查，本件受刑人所犯附表編號1所示之罪，屬得易科罰金
    之罪，而就附表編號2所示不得易科罰金之罪，業經受刑人
    請求定執行刑，然受刑人業已請求檢察官聲請定應執行刑，
    有臺灣桃園地方檢察署依102年1月23日修正之刑法第50條調
    查受刑人是否聲請定應執行刑調查表1紙在卷可憑，是依刑
    法第50條規定，聲請人係經受刑人之請求，而向本院聲請就
    附表編號1至2所示之罪定應執行刑，本院審核認聲請為正當
    。本件受刑人於附表所示時間因犯不能安全駕駛致交通危險
    罪及偽證罪案件，先後經法院判處如附表所示之刑確定在案
    ，有各該刑事判決書及臺灣高等法院被告前案紀錄表在卷可
    稽。茲因附表編號1所示之罪，其確定日期為民國110年5月2
    6日，而附表編號2所示之罪，其犯罪日期又在110年5月26日
    以前，符合數罪併罰之規定，自應合併定其應執行之刑。聲
    請人就受刑人所犯如附表所示之罪，聲請定其應執行之刑，
    確屬正當，爰定受刑人應執行之有期徒刑如主文所示。
四、另依司法院釋字第679號解釋揭示：「本院院字第2702號解
    釋認為得易科罰金之罪與不得易科罰金之罪，因併合處罰之
    結果，不得易科罰金，故於諭知判決時，無庸為易科折算標
    準之記載。本院釋字第144號解釋進而宣示『數罪併罰中之一
    罪，依刑法規定得易科罰金，若因與不得易科之他罪合併處
    罰結果而不得易科罰金時，原可易科部分所處之刑，自亦無
    庸為易科折算標準之記載』係考量得易科罰金之罪與不得易
    科罰金之罪併合處罰，犯罪行為人因不得易科罰金之罪，本
    有受自由刑矯正之必要，而對犯罪行為人施以自由刑較能達
    到矯正犯罪之目的，故而認為得易科罰金之罪，如與不得易
    科罰金之罪併合處罰時，不許其易科罰金。上開解釋旨在藉
    由自由刑之執行矯正犯罪，目的洵屬正當，亦未選擇非必要
    而較嚴厲之刑罰手段，與數罪併罰定應執行刑制度之本旨無
    違，亦與憲法第23條規定之比例原則尚無抵觸，並無變更之
    必要」，查本件受刑人所犯如附表編號1所示之罪，既經與
    附表編號2另犯不得易科罰金之罪併合處罰，本院於定執行
    刑時，自不得為易科罰金之諭知，附此敘明。
五、末按定應執行刑，不僅攸關國家刑罰權之行使，於受刑人之
    權益亦有重大影響，除顯無必要或有急迫情形外，法院於裁
    定前，允宜予受刑人以言詞、書面或其他適當方式陳述意見
    之機會，程序保障更加周全等情，此有最高法院刑事大法庭
    110年度台抗大字第489號裁定意旨可供參照。查本件定應執
    行之刑乃「最速件」處理案件，為免影響受刑人權益，故認
    本件有急迫情形；又本案僅聲請就附表編號1至2所示2罪定
    其應執行之刑，牽涉案件情節分為不能安全駕駛致交通危險
    罪及偽證罪，可資減讓之刑期幅度有限，本院於裁量時，既
    受內、外部界限之約束，並予從寬酌定，應無損其聽審權，
    故本案尚無使受刑人另行陳述意見之必要。
六、依刑事訴訟法第477條第1項，刑法第53條、第51條第5款、
    第50條第1項但書、第2項，裁定如主文。
中    華    民    國   111    年     8    月   17     日
　　              刑事第十六庭  法  官  呂宜臻
以上正本證明與原本無異。
如不服本裁定，應於裁定送達後5 日內向本院提出抗告狀。
  　　　　　　　　　　　　　　　書記官　黃心姿
中　　華　　民　　國　　111 　年　　8 　　月　　18　　日
附表：
編號           1          2 以下空白 罪名  不能安全駕駛致交通危險罪 偽證  宣告刑  有期徒刑5月，如易科罰金，以新臺幣1仟元折算1日（併科罰金新臺幣1萬元） 有期徒刑2月  犯罪日期  110年3月26日 109年7月28日  偵查機關年度案號  臺灣桃園地方檢察署 110年度速偵字第1562號 臺灣桃園地方檢察署 110年度偵字第27416號  最 後 事 實 審 法院 臺灣桃園地方法院 臺灣桃園地方法院   案號 110年度桃交簡字第997號 111年度審簡字第189號   判決日期 110年4月21日 111年5月22日  確 定 判 決 法院 同上法院 同上法院   案號 同上案號 同上案號   確定日期 110年5月26日 111年6月29日  備註  已執畢